臺灣高等法院臺南分院刑事判決
　　　　　　　　　　　　　　　　 94年度上訴字第357號　Ａ
上　訴　人　臺灣台南地方法院檢察署檢察官
上　訴　人
即　被　告　乙○○
選任辯護人　林金宗　律師
上　訴　人
即　被　告　甲○○
上列上訴人因被告違反藥事法案件，不服臺灣台南地方法院92年
度訴字第1184號中華民國94年3月2日第一審判決（起訴案號：臺
灣台南地方法院檢察署92年度偵字第1485號），提起上訴，本院
判決如下：
    主  文
原判決撤銷。
乙○○、甲○○共同製造偽藥，乙○○處有期徒刑壹年伍月，併
科罰金新台幣拾萬元，罰金如易服勞役，以銀元佰元即新台幣
玖佰元折算壹日。扣案如附表一所示之物均沒收之。甲○○處有
期徒刑壹年貳月，緩刑伍年。扣案如附表一所示之物均沒收之。
    事  實
一、乙○○曾於民國八十九年間因輸入禁藥案件，經本院判處有
    期徒刑二年，緩刑五年確定，緩刑中仍不知悔改。緣乙○○
    、甲○○二人為好友，該二人明知製造藥品，應將其成分、
    規格、性能、製法之要旨，檢驗規格與方法及有關資料或證
    件，連同標籤、仿單及樣品，並經繳納證書費、查驗費，申
    請中央衛生主管機關即行政院衛生署查驗登記，經核准發給
    藥品許可證後，始得製造，竟因見減肥人口泛濫，減肥藥市
    場需求甚大，即未經許可，二人基於製造偽藥之犯意聯絡，
    於民國九十一年十一月二十一日，在台南巿郡平路一八八號
    大樓下，由乙○○將Sibutramine（係屬厭食劑）及Phenylp
    ropanolamine（又名ＰＰＡ係屬去鼻充血劑及厭食劑）藥物
    成分之粉末二包，及紅、白色之膠囊二萬顆（紅色蓋上有TR
    IM字樣或P40圖樣）、（白色蓋上有TRIM字樣或P40圖樣），
    交予甲○○，再由甲○○在其台南縣仁德鄉○○○街四三巷
    十弄十九號住處，將兩種粉末使用填充器充填在紅、白色之
    膠囊內，製造成含有上開兩種成份之紅、白色之膠囊偽藥一
    萬七千五百顆，意圖搭配其他藥物，充作減肥藥出售。嗣甲
    ○○於九十一年十一月二十八日十七時許，駕駛車牌ＹＳ─
    九四九九號自小客車，在台南市○○路○段、府前二街口欲
    將填裝完成之上開膠囊、空膠囊二千五百顆、其剩餘之Sibu
    tramine（係屬厭食劑）粉末欲交予乙○○時，經警當場查
    獲，並取得甲○○同意後，自車內扣得填裝完成之膠囊一萬
    七千五百顆、空膠囊二千五百個、上開剩餘之白色粉末一包
    （下稱附表一），再於同日下午十七時三十分許，經乙○○
    同意，至其位於台南市○○路一八八號十樓之十一之居所搜
    索，扣得附表二所示之物。
二、案經台南市警察局第四分局報告台灣高雄地方法院檢察署檢
    察官呈請台灣高等法院檢察署檢察長命令移轉台灣台南地方
    法院檢察署檢察官偵查起訴。
    理  由
甲、證據能力部分：
一、按被告以外之人於審判外之陳述，雖不符前四條之規定，而
    經當事人於審判程序同意作為證據，法院審酌該言詞陳述或
    書面陳述作成時之情況，認為適當者，亦得為證據。當事人
    、代理人或辯護人於法院調查證據時，知有第一百五十九條
    第一項不得為證據之情形，而未於言詞辯論終結前聲明異議
    ，視為有前項之同意刑事訴訟法第一百五十九條之五定有明
    文。
二、查本件被告犯罪事實之證據方法，詳如起訴書及原審判決書
    所引之證據等證據，詳如（一）被告乙○○之供述（二）被
    告甲○○之供述（三）台南市警察局第四分局93年04月12
    日南市警四刑字第093000 0758號函暨陳文麟、王伯瑞、郭
    文東三人之筆錄（四）行政院衛生署藥物食物檢驗局92年01
    月29日藥檢字第○九一九一二三四七八號檢驗成績書、92年
    12月31日藥檢壹字第０九二九二二七０二一號函暨檢驗成績
    書、93年06月07日藥檢壹字第○九三九三一一八八七號檢驗
    成績書（五）行政院衛生署92年09月17日衛署藥字第092030
    9374號函暨附件、93年07月20日衛署藥字第○九三○三二三
    ○八四號函暨附件、93年09月13日衛署藥字第0930329567號
    函暨附件、93年11月26日衛署藥字第○九三○○四四一四四
    號函（六）扣案之填裝完成之膠囊一萬七千五百顆、空膠囊
    二千五百個、白色粉末一包、磅秤、裝藥丸充填器、數粒盤
    、０號夾鏈袋、２號夾鏈袋、６號夾鏈袋、８號夾鏈袋、粉
    紅色藥錠（五角型）、藍色糖衣錠（中間印有Ｙ字）、藍色
    藥錠、白色糖衣錠、白色藥片、黃色藥錠、紅白色膠囊（成
    品）、藍白色膠囊（成品）、紫色藥錠、紫紅色藥錠、不明
    粉末、減肥藥樣品（睡前）、減肥藥樣品（早飯前）、湯匙
    、連續印章、不明藥水（ＰＲＯＣＡＩＮＥＨＣＩ）、注射
    針筒（已使用）、新台幣三十四萬元（七）台南市警察局第
    四分局現場紀錄照片十四張（八）臺灣臺南地方法院檢察署
    89年度偵字第2612號起訴書、臺灣臺南地方法院89年度訴字
    第359號刑事判決書、本院89年度上訴字第830號刑事判決書
    等，被告二人及被告乙○○之辯護人均同意列入證據方法（
    見本院卷第五二、五三頁），是本院審酌該言詞陳述或書面
    陳述作成時之情況，認為適當，自得採為證據能力，先行
    明。
乙、實體部分：
一、訊據被告乙○○對於於上開時地，有交付上開Sibutramine
    （係屬厭食劑）及Phenylpropanolamine（又名ＰＰＡ係屬
    去鼻充血劑及厭食劑）藥物成分之粉末，及紅、白色之膠囊
    二萬顆（紅色蓋上有TRIM字樣或P40圖樣）、（白色蓋上有
    TRIM字樣或P40圖樣），交予被告甲○○，再由被告甲○○
    使用填充器充填裝在上開膠囊內，製造紅、白色之膠囊一萬
    七千五百顆，嗣於九十一年十一月二十八日十七時許，被告
    甲○○駕駛車牌ＹＳ─九四九九號自小客車，在台南市○○
    路○段、府前二街口欲將填裝完成之上開膠囊、空膠囊二千
    五百顆、其剩餘之Sibutramine（係屬厭食劑）粉末欲交予
    其時，經警當場查獲，並取得被告甲○○同意後，自車內扣
    得填裝完成之膠囊一萬七千五百顆、空膠囊二千五百個、上
    開剩餘之白色粉末一包（即附表一所示之物），再於同日下
    午十七時三十分許，經被告乙○○同意，至其位於台南市○
    ○路一八八號十樓之十一之居所搜索，扣得附表二所示之物
    等情，業據其於警訊、偵查中供認不諱（見第二六二三四號
    偵卷第十二、十三、四十頁），惟於原審及本院時，則矢口
    否認上情，辯稱：伊第一次係交Sibutramine粉末給被告甲
    ○○填裝完成之膠囊，查獲這一次僅交ＰＰＡ粉末及膠囊，
    要甲○○填裝ＰＰＡ（Phenylpropanolamine）膠囊而已，
    至於檢驗出有Sibutramine成份，可能是填裝器有殘留前次
    Sibutramine成份所造成的，上開填裝製作減肥藥膠囊之目
    的是伊要自己減肥用的，其委託甲○○填裝之成分與自藥房
    買回者皆相同云云。
二、被告甲○○對於查獲前一星期前，在被告乙○○台南巿郡平
    路一八八號大樓下，由被告乙○○交付上開Sibutramine（
    係屬厭食劑）及Phenylpropanolamine（又名ＰＰＡ係屬去
    鼻充血劑及厭食劑）藥物成分之粉末，及上開紅、白色之膠
    囊二萬顆，由其在其台南縣仁德鄉○○○街四三巷十弄十九
    號住處，將兩種粉末使用填充器充填在紅、白色之膠囊內，
    製造成含有上開兩種成份之紅、白色之膠囊偽藥一萬七千五
    百顆，嗣於九十一年十一月二十八日十七時許，其駕駛車牌
    ＹＳ─九四九九號自小客車，在台南市○○路○段、府前二
    街口欲將填裝完成之上開膠囊、空膠囊二千五百顆、剩餘之
    Sibutramine（係屬厭食劑）粉末欲交予被告乙○○時，經
    警當場查獲，並取得其同意後，自車內扣得填裝完成之膠囊
    一萬七千五百顆、空膠囊二千五百個、上開剩餘之白色粉末
    一包（附表一所示之物）等情，業據其於警訊、偵查時供承
    不諱（見上開偵卷第十七、三九頁）；惟於原審及本院時卻
    否認上情，辯稱：因為先前乙○○曾要伊填裝過一次，填裝
    後藥粉有剩下，伊以為成分相同，就自作主張，將兩種粉末
    混和後加以填充，伊僅好心要幫忙而已云云。
三、經查：
（一）扣案之紅色蓋白色底膠囊（膠囊上印有「Ｐ４０」及「Ｔ
      ＲＩＭ」字樣）一萬七千五百顆，內含有Phenylpropanol
      amine（去鼻充血劑）Sibutramine（厭食劑）兩種成分，
      此有行政院衛生署藥物食品檢驗局九十二年一月二十九日
      藥檢字第○九一九一二三四七八號檢驗成績書可稽（九十
      二年偵一四八五號第三二頁）。於原審審理時，被告等認
      為檢驗有誤，經其等當庭取樣，再送鑑定，其結果仍認扣
      案膠囊，內含Phenylpropanolamine成分：31.4﹪（w/w）
      ，Sibutramine成分：0.63﹪（w/w），此有行政院衛生署
      藥物食品檢驗局九十三年六月七日藥檢壹字第○九三九三
      一一八八七號檢驗成績書（見原審卷第八二頁）可憑。從
      而，堪認本案扣得之一萬七千五百顆成品膠囊內容物均確
      含有Phenylpropanolamine、Sibutramine兩種成分無訛。
（二）又上開紅白膠囊及附表一編號(3)之白色粉末，送經行政院
      衛生署藥物食品檢驗局檢驗，送驗結果如下：即紅白色膠
      囊（成品）含有Sibutramine（厭食劑）及Phenylpropano
      lamine（去鼻充血劑）成分、白色粉末含有Sibutramine
      （厭食劑）成分。
（三）被告乙○○於原審及本院時辯稱：伊這一次僅有將Phenyl
      propanolamine（去鼻充血劑）之粉末交給被告甲○○填
      裝等語，換言之，無論是粉狀或是填充成膠囊狀之扣案物
      ，其成分內容應僅有Phenylpropanolamine（去鼻充血劑
      ）之粉末。但前開檢驗結果，在扣案之白色粉末部分，竟
      檢驗出Sibutramine（厭食劑）成分。再參之被告甲○○
      於偵查中供稱：是乙○○拿來叫我幫他裝，說是減肥藥。
      他拿來的都是一包一包的粉，叫我把它裝在膠囊等語（見
      九十二年偵一四八五號第三八頁），及被告乙○○於偵查
      時供述：「（扣案藥品何來？）從西藥房買來，把不同藥
      混合在一起，再分裝成減肥藥」等語（見第二六二三四號
      偵卷第四十頁），足證被告乙○○所交付被告甲○○之粉
      末，非僅有Phenylpropanolamine（去鼻充血劑）粉末一
      包而已，應是交付被告甲○○兩包粉末，其中一包含有Si
      butramine（厭食劑），另一包含有Phenylpropanolamine
      （去鼻充血劑）成分無訛。
（四）次查被告乙○○交付被告甲○○填裝之膠囊數量龐大，高
      達一萬七千五百顆，且尚有空膠囊二千五百個，白色粉末
      一包，依被告乙○○所稱倘扣案之上開一萬七千五百顆膠
      囊均供自己減肥所用，則其如此鉅多之膠囊數量，恐無法
      在其有效期限內服用完畢。再者果如被告乙○○所稱自藥
      房購入之膠囊成分，與扣案紅白膠囊兩者成分相同，則其
      每次服用僅需將從西藥房買回之膠囊吞食已足，實無大費
      周折將每顆膠囊內之粉末取出，集成各一包，再將其交付
      被告甲○○，由被告甲○○裝入膠囊內之理。況且上開繁
      複之手續，除可能造成粉末數量之耗損外，亦可能因填充
      者技術不良，造成內容物填充不足，或超量而造成服食者
      身體上之不適，故被告乙○○所辯，製作減肥藥之目的是
      要自己減肥使用，其成分與自藥房買回者皆相同，並非實
      情，再參之被告甲○○於警訊時曾供述：應該是乙○○要
      拿去賣的（見第二六二三四號偵卷第十七頁），及被告乙
      ○○於原審時亦供述：伊有想販賣，但還沒有做等語以觀
      （見原審卷第一五四頁），足見被告乙○○將上開兩種成
      分之藥劑混填，製造偽藥，搭配其他扣案物品組成有關減
      肥藥之方法，試圖出售獲利。
（五）雖被告乙○○又辯稱：可能是被告甲○○之裝填器遭到污
      染，才會檢驗出兩種成分之藥品云云（見原審卷第六九、
      一五一、一五四頁）。然經警查獲之粉末一包，係含有Si
      butramine成份，如前所述，而該粉末確係被告乙○○交
      給被告甲○○予以裝填，業據被告二人於警訊、偵查中供
      述甚詳，且被告乙○○於偵查時更供述：「（扣案藥品何
      來？）從西藥房買來，把不同藥混合在一起，再分裝成減
      肥藥」等語（見第二六二三四號偵卷第四十頁）；且所送
      驗之紅白膠囊，係從扣案一萬七千五百顆中分梯、抽樣所
      得，然其檢驗結果，均檢驗出有Sibutramine及Phenylpro
      panolamine成分（見前開檢驗結果），足證其所稱填裝器
      遭到污染乙節應非屬實。
（六）至於被告乙○○於原審及本院時再辯稱：伊前後二次將減
      肥粉末交給被告甲○○，前次係交予被告甲○○係Sibutr
      amine粉末填裝膠囊，查獲這一次僅交ＰＰＡ粉末及膠囊
      ，要甲○○填裝ＰＰＡ（Phenylpropanolamine）膠囊而
      已，易言之，被告乙○○辯稱有前後二次，交付不同之粉
      末給被告甲○○填裝膠囊之情事；被告甲○○亦附和其詞
      ，於原審時供證稱：因為先前乙○○曾要伊填裝過一次，
      填裝後藥粉有剩下，伊以為成分相同，就自作主張，將兩
      種粉末混和後加以填充等語，於本院時亦為相同之供述（
      見本院卷第五七頁）。然查：
（１）被告二人於警訊、偵查時均未供稱本件查獲扣案白色粉末
      及上開膠囊藥品之前，被告乙○○曾有將Sibutramine粉
      末，交給被告甲○○填裝膠囊之事，是被告乙○○、被告
      甲○○上開所為辯稱及證述，已有不實。
（２）對於第一次所為填充之時間，被告甲○○於原審時供證係
      九十一年十月份等語（見原審卷第一四四、一四五頁），
      惟該二人於本院時則均供述：九十一年九月份云云（見本
      院卷第五四、五五頁），互核並不相合，亦見瑕疵。
（３）被告甲○○於原審時先係供證：總共我幫他（乙○○）做
      二次，是分別不同的東西，第一次東西做完就還等語（見
      原審卷第一二四頁），惟嗣又供證：第一次有剩下一點粉
      末放在伊家，伊以為是一樣的東西，所以伊把它混在一起
      等語（見本院卷第一四六頁），亦前後不一，相互齟齬，
      滋生疑義。
（４）被告甲○○於偵查曾供稱：是乙○○拿來叫我幫他裝，說
      是減肥藥。他拿來的都是一包一包的粉，叫我把它裝在膠
      囊等語（見九十二年偵字一四八五號第三八頁）；被告乙
      ○○於偵查時亦供述：「（扣案藥品何來？）從西藥房買
      來，把不同藥混合在一起，再分裝成減肥藥」等語，核該
      二人之供述，係指查獲這一次乃被告乙○○同時交付上開
      不同Phenylpropanolamine及Sibutramine粉末、膠囊給被
      告甲○○，由被告甲○○填裝予膠囊內，再參之查扣之膠
      囊，其成份確有上開二種不同之成份以觀，足見被告乙○
      ○、被告甲○○上開所謂前後二次，以不同之粉末裝填之
      辯解及證述，乃事後卸責之詞，不足採信。
四、再者，行政院衛生署未曾核准同時含有Phenylpropanolamin
    e及Sibutramine成分之藥品許可證，此有該署九十三年七月
    二十日衛署藥字第○九三○三二三○八四號函文（見原審卷
    第八一頁）、九十三年十一月二十六日衛署藥字第○九三○
    ○四四一四四號函文附卷所參（見原審卷第一一二頁）；再
    以上開第○九三○○四四一四四號函文亦記載：「案內藥品
    係由乙○○將二種藥物粉末混合，交由甲○○填裝於膠囊內
    ，此舉粉末混合後，重新充填於新膠囊內，自非藥事法第二
    十條第三款所指之抽換行為，應屬調製、充填、製造範疇。
    另查本署未曾核准同時含Sibutramine及Phenylpropanolami
    ne藥品許可證，是以上開行為應以同法第二十條第一款之製
    造偽藥」等語（見原審卷第一一二頁）。是被告二人未取得
    行政院衛生署依藥事法第三十九條規定所核發之藥品許可證
    ，即擅自由被告乙○○將二種藥物粉末，交由被告甲○○填
    裝於膠囊內，應認屬藥事法第二十條第一款所稱未經核准擅
    自製造偽藥無訛。被告乙○○之辯護人於本院時聲請向行政
    院衛生署藥政處函詢有關一顆膠囊，內含Phenylpropanolam
    in e成分：31.4﹪（w/w），加入Sibu tramine成分0.63﹪(
    w/w），或不加入Sibutramine成分0.6 3﹪（w/w），兩種藥
    效是否相同？加入Sibutramine成分0.6 3﹪（w/w）對原先
    有內含Phenylpr opanolamine成分：31.4﹪（w/w）之藥效
    影響有多大部分（見本院卷第六十頁），經查上開待證事項
    ，核與本件論斷有無製造偽藥基礎無涉，核無查詢之必要，
    併此明。
五、此外，復有附表一扣案等物可資佐證，被告等並未取得行政
    院衛生署核發之藥品許可證，即擅自以將Phenylpropanolam
    ine、Sibutramine混和之粉末裝入空膠囊之方式，製造未經
    行政院衛生署核准之減肥膠囊，其有製造偽藥之犯行，洵堪
    認定。
六、按行為後法律有變更者，適用裁判時之法律。但裁判前之法
    律有利於行為人者，適用最有利於行為人之法律，刑法第二
    條第一項但書定有明文。經查本件被告等為前開犯行後，藥
    事法第八十二條於九十三年四月二十一日修正公布，於同年
    四月二十三日生效，修正前之藥事法第八十二條第一項規定
    ：製造或輸入偽藥或禁藥者，處七年以下有期徒刑，得併科
    新台幣十五萬元以下罰金；修正後之藥事法第八十二條第一
    項規定：製造或輸入偽藥或禁藥者，處十年以下有期徒刑，
    得併科新台幣一千萬元以下罰金；是以依前揭刑法第二條第
    一項但書之規定，經比較修正前藥事法第八十二條第一項之
    規定暨修正後之藥事法第八十二條第一項後，認被告等之前
    開行為，應適用最有利於被告之法律，即應依修正前之藥事
    法規定論處。
七、又偽藥，係指未經核准，擅自製造者，修正前藥事法第二十
    條第一款定有明文。被告二人共同未經核准擅自製造偽藥，
    核其所為係犯修正前藥事法第八十二條第一項之製造偽藥罪
    。被告二人共同製造偽藥之犯行，有犯意聯絡及行為分擔，
    應論以共同正犯。
八、原審對於被告二人予以論罪科刑，固非無見，惟查（一）按
    有罪判決書事實之記載不僅應記載犯罪之行為，凡犯罪之
    時、日及地點與適用法律有關者，應依法認定予以明確之記
    載，方足為適用法律之根據，最高法院四十四年台上字第四
    九七號著有判例。原審對於被告乙○○交給被告甲○○之藥
    物，事實內僅記載除Sibutramine（係屬厭食劑）及Phenylp
    ropanolamine（又名ＰＰＡ係屬去鼻充血劑及厭食劑）藥物
    成分之二包粉末而已，漏未記載尚有紅、白色之膠囊二萬顆
    （紅色蓋上有TRIM字樣或P40圖樣）、（白色蓋上有TRIM字
    樣或P40圖樣）之情事，自有未洽。（二）又對於被告甲○
    ○取得上開之粉末、膠囊後，係在其家裡填裝之犯罪地點，
    理由內雖有論及，惟事實內亦未明確認定，亦有理由失據之
    可議。（三）原審事實內認定被告乙○○僅查獲該次交給被
    告甲○○上開之藥物，由被告甲○○將上開二種不同粉末填
    裝在膠囊內，理由內又援用被告甲○○在原審供述總共幫被
    告乙○○做二次云云作為證據之基礎，有事實與理由矛盾之
    誤。被告二人執上開辯解，上訴否認有製造偽藥之行為，及
    公訴人上訴指摘原判決就被告甲○○部分宣告緩刑不當固均
    非可取，惟原判決既有上開可議之處，自屬無可維持，應由
    本院撤銷改判，爰審酌被告二人，貪圖利益，而製造偽藥，
    對社會大眾身體健康所可能造成之危害，並參酌渠等參與犯
    罪情節、犯罪方法、手段、及被告等犯罪情節之輕重等一切
    情狀，分別量處如主文所示之刑，並就被告乙○○併科罰金
    部分諭知易服勞役之折算標準。
九、扣案如附表一編號(1)已製造完成之偽藥膠囊一萬七千五百顆
    部分；按經公權力扣案之同一物品，依行政法令規定應予沒
    入、同時刑事法規定應予沒收者，即發生行政處分之沒入與
    刑罰從刑之沒收相競合之情形，得否為沒收之宣告，應先行
    查明該扣押物品究有無已先為行政處分之沒入定之（八十八
    年度台上字第一一二九號判決參照），本件扣案附表一已製
    造完成之偽藥膠囊一萬七千五百顆，依藥事法第七十九條第
    一項規定應沒入銷燬，然尚未經行政機關沒入，有扣押物品
    清單（九十一年度檢總管一○一○二號）附卷足參，上開偽
    藥，均係被告所有且為因犯罪所得之物，亦據其供承在卷，
    自應依刑法第三十八條第一項第三款之規定宣告沒收之。扣
    案附表一編號(2)空膠囊、附表一編號(3)所示之物，均係被告
    乙○○所有，且為供犯罪所用之物，已如前述，自應依刑法
    第三十八條第一項第二款之規定宣告沒收之。至於扣案如附
    表二所示之物，經查係在被告乙○○家中所查獲並無積極證
    據證明與本案「製造」偽藥有何直接相關，爰不另為沒收之
    諭知，附此敘明。
十、查被告甲○○前未曾受有期徒刑以上刑之宣告，有台灣高等
    法院被告前案紀錄表一份可按，其經此教訓後，應知所警惕
    ，信無再犯之虞，本院因認所宣告之刑以暫不執行為適當，
    併諭知緩刑五年，以勵自新。公訴人上訴意旨，雖以被告甲
    ○○在原審時以證人身份曾供證稱：將之前填裝後剩下之藥
    粉，與被告乙○○第二次交付之粉末混和攪拌加以填充等語
    ，有迴護被告乙○○之情形，並企圖脫卸罪責，其無悔改之
    意，指摘原判決對其宣告緩刑有所不當云云；然刑罰固屬國
    家對於犯罪之人，以剝奪法益之手段，所加之公法之制裁，
    惟其積極作用，亦在預防犯人將來之再犯，故對於初犯，惡
    性未深，天良未泯者，若因偶然觸法，即置諸刑獄，自非刑
    罰之目的，是本院基於前開論述，斟酌再三，仍認原審就被
    告甲○○宣告緩刑並無不當，本院仍為緩刑之宣告，公訴人
    上訴意旨，為無理由，應併予敘明。
據上論斷，應依刑事訴訟法第三百六十九條第一項前段，第三百
六十四條，第二百九十九條第一項前段，修正前藥事法第八十二
條第一項，刑法第二條第一項但書，第十一條前段，第二十八條
，第四十二條第二項，第三十八條第一項第二款、第三款，第七
十四條第一款，罰金罰鍰提高標準條例第二條，判決如主文。
本案經檢察官劉欽銘到庭執行職務。
中　　華　　民　　國　　94　　年　　6 　　月　　23　　日
                  刑事第一庭    審判長法　官　黃崑宗
                                      法　官　蔡長林
                                      法　官　田平安
以上正本證明與原本無異。
如不服本判決，應於收受本判決後十日內向本院提出上訴書狀。
其未敘述上訴理由者並得於提起上訴後十日內向本院補提理由書
狀（均須按他造當事人之人數附繕本）「切勿逕送上級法院」。
　　　　　　　　　　　　　　　　　　　書記官　劉岳文
中　　華　　民　　國　　94　　年　　6 　　月　　23　　日
附錄法條：
修正前藥事法第八十二條第一項：
製造或輸入偽藥或禁藥者，處七年以下有期徒刑，得併科新臺幣
十五萬元以下罰金。
附表一：
(1)填裝完成之膠囊一萬七千五百顆
(2)空膠囊二千五百個
(3)白色粉末一包
附表二：
(1)磅秤
(2)裝藥丸充填器
(3)數粒盤
(4)０號夾鏈袋、２號夾鏈袋、６號夾鏈袋、８號夾鏈袋
(5)粉紅色藥錠（五角型）、藍色糖衣錠（中間印有Ｙ字）、藍色
  藥錠、白色糖衣錠、白色藥片、黃色藥錠、紅白色膠囊（成品
  ）、藍白色膠囊（成品）、紫色藥錠、紫紅色藥錠、不明粉末
  、減肥藥樣品（睡前）、減肥藥樣品（早飯前）
(6)湯匙、連續印章、、不明藥水（ＰＲＯＣＡＩＮＥＨＣＩ）、
  注射針筒（已使用）
(7)新台幣三十四萬元
